臺灣高雄地方法院刑事判決　　　　　　　96年度易緝字第65號
公　訴　人　臺灣高雄地方法院檢察署檢察官
被　　　告　丁○○
　　　　　　　　　　　0弄6號.
　　　　　　　　　　（現於臺灣高雄第二監獄執行中）
上列被告因詐欺案件，經檢察官提起公訴（94年度偵字第12091
號），被告為有罪之陳述，本院合議庭裁定由受命法官以簡式審
判程序審理，判決如下：
    主    文
丁○○共同連續意圖為自己不法之所有，以詐術使人將本人之物
交付，處有期徒刑柒月。
    事    實
一、丁○○前於民國94年間因詐欺案件，經台灣台中地方法院（
    下稱台中地院）以94年度豐簡字第422 號判決判處有期徒刑
    3 月確定，於94年10月18日入監執行，並於95年1 月17日縮
    刑執行完畢。再因偽造文書、偽造有價證券案件，分經台中
    地院以94年度易字第1459號、台灣高等法院台中分院以95年
    度上訴字第264 號判決，各判處有期徒刑5 月、1 年7 月確
    定（於96年4 月12日入監執行中，不構成累犯）。詎丁○○
    與王可雄（已先審結送執行，詳下述）2 人，共同意圖為自
    己不法之所有，基於詐欺取財之概括犯意，而為下列行為：
  (一)由王可雄於94年4 月11日15、16時許，先以電話向經營電腦
    產品之乙○○洽詢，佯稱欲訂購華碩廠牌手提電腦、桌上型
    電腦各1 部為由，並留下行動電話門號0000000000號作為聯
    絡電話後，王可雄於94年4 月13日當天即夥同丁○○一同前
    往址設於高雄市鼓山區○○○ 路36-1號「安佳電腦企業行」
    ，2 人事先即準備丁○○所有之2 本存摺簿（內已無存款）
    ，由丁○○攜帶在身，丁○○進入店內後即取出存摺簿，故
    意在老闆乙○○面前晃動，藉以取信乙○○，乙○○不疑有
    詐，王可雄隨即以須將電腦送至高雄市旗津區其租屋處安裝
    為由，要求乙○○駕駛其所有牌照ZJ-5249 號自小客車，乘
    載丁○○、王可雄2 人及電腦前往其租屋處，而將手提電腦
    、桌上型電腦各1 部一同載運上路，途中行至高雄市○鎮區
    ○○路上某不詳公車站前時，王可雄要求停車，並對乙○○
    誆稱：「先讓丁○○坐計程車去領錢，並順便先將手提電腦
    帶去交給他女友，由他帶同伊去旗津區住處安裝電腦即可」
    ，乙○○不疑有他並陷於錯誤，而應允其要求，丁○○隨即
    從容攜帶該部價值新台幣（下同）5 萬3 千元之手提電腦，
    下車逃逸得逞；王可雄於丁○○得手後，續與乙○○前往高
    雄市旗津區，復行至旗津區25淑女墓附近巷口時，王可雄又
    假藉巷內小路曲折不好找，須由他下車引路為由，並趁乙○○從車上搬運桌上型電腦下來，疏未注意時，趁機鑽進小巷
    內逃逸，乙○○發覺後立即追入巷內呼喊，惟王可雄瞬間已
    逃逸無蹤，並與丁○○相約在其住處附近會面，乙○○至此
    始知受騙。
  (二)丁○○、王可雄2 人承前詐欺取財之概括犯意，復至高雄市
    三民區○○○路上（此處為俗稱之電腦街）覓得欲詐騙之店
    家後，由丁○○進入該店內索取名片，王可雄再依名片上電
    話去電丙○○任職之「瑞鴻3C電腦廣場」，向丙○○佯稱訂
    購華碩廠牌手提電腦2 部（價值共計9 萬7 千元），並交代
    丙○○將電腦送至其租屋處安裝。復於94年4 月14日20時50
    分許，在高雄市新興區○○○路19號6 樓之5 之2 室，王可
    雄當著丙○○面前交付2 張提款卡及1 張現金卡給丁○○，
    誆稱要丁○○至銀行提款機提款，並交代丁○○先將該2部
    手提電腦先拿到其姐姐住處寄放，致丙○○陷於錯誤，而將
    該2 部手提電腦交付丁○○，丁○○於詐得該手提電腦2部
    得逞後，即趁機逃離現場，王可雄則佯稱至姐姐家中拿取茶
    葉泡茶招待丙○○為由，亦趁機逃逸，丙○○等約1 分鐘後
    見王可雄仍未出現心覺有異，立即追出大樓外查看未獲，又
    向該大樓管理員詢問上開房間之屋況，該管理員稱該屋係出
    租套房，並非丁○○、王可雄的住處，丙○○始知受騙。
  (三)丁○○、王可雄2 人先後2 次得手後，即由王可雄聯絡一名
    不詳姓名成年之跳蚤市場買家，雙方約定銷贓交易地點後，
    再共同持往台南縣國道一號中山高速公路新市○○道附近賤
    價銷贓，第1 次犯案所得華碩廠牌手提電腦1 部，於94年4
    月13日12時10分許，在上開銷贓地點售得3 萬元，王可雄分
    得贓款2 萬5 千元，丁○○分得5 千元；第2 次犯案所得華
    碩廠牌手提電腦2 部，於94年4 月14日21時50分許，在上開
    銷贓地點售得9 萬元，2 人各分得贓款4 萬5 千元，王可雄
    所得贓款均用來支付住宿、生活、醫療等費用，丁○○則用
    來支付保姆及家庭等費用，均已花用殆盡。嗣因乙○○、丙○○不甘受害，分別向警方報案，乙○○並檢具店內監視光
    碟片及提供王可雄所留之行動電話0000000000號供查，警方
    復依該行動電話查知申設人係丁○○，經通知2 人到案後，
    始悉上情。
二、案經乙○○、丙○○訴由高雄市政府警察局鼓山分局報請
    臺灣高雄地方法院檢察署檢察官提起公訴。
    理    由
一、本件被告所犯係死刑、無期徒刑、最輕本刑為3 年以上有期
    徒刑以外之罪，其於準備程序中就被訴事實為有罪之陳述，
    經法官告知簡式審判程序之旨，並聽取公訴人及被告之意見
    後，本院合議庭認無不得或不宜改依簡式審判程序進行之情
    事，依刑事訴訟法第273 條之1 第1 項、第284 條之1 規定
    ，裁定本件進行簡式審判程序，合先敘明。
二、公訴人、被告於本院準備及審理程序，對起訴書所載證據清
    單所列證據之證據能力，均不爭執，表示無意見；且被告就
    其警詢、檢察官偵訊時之陳述，亦表示無意見等語（參本院
    卷第73、85頁）。再上揭事實，業據被告於本院審理中坦承
    不諱，並核與告訴人乙○○、丙○○於警詢指訴相符，復與
    共同被告王可雄於警詢中供述情節一致，並有受理刑事案件
    報案三聯單2 紙、受理各類案件紀錄表1 紙、行動電話門號
    0000000000號申請人資料1 份、安佳電腦企業行店前之監視
    錄影帶翻拍照片8 紙及轉錄影音光碟1 片在卷可稽。又王可
    雄雖前於本院具結證稱：被告沒有在上開店內拿存摺出來給
    老闆看，伊是在車上交存摺給被告，不是在該店裡，伊沒有
    告訴她要騙電腦之事等語（參本院94年度易字第1719號卷第
    165 、166 頁），與其警詢所述：「前往之前我先交給丁○○2 本存摺簿，交代她到時候洽談時，就故意將存摺拿出來
    晃一晃，讓老闆誤信有錢購買」等語，以及被告於警詢同意
    旨之供述（參警卷第3 、9 頁），實相矛盾，核屬事後迴護
    被告之詞，不足採信。且參諸若被告出發前未與王可雄預謀
    上開詐騙手法，致被害人乙○○誤信被告與王可雄有購買之
    資力，乙○○何以會願意攜帶電腦隨同其等前往旗津安裝電
    腦而至受騙，從而，王可雄於本院之上開證述，顯與卷內積
    極事證有悖，不足採信。是被告之自白均與事實相符，堪以
    採認。本件事證明確，被告上開共同詐欺取財之犯行堪予認
    定，應依法論科。
二、按被告行為後，如附表所示之罰金最低度、易科罰金折算標
    準、連續犯等相關法律，均業經變更，並俱於民國95年7 月
    1 日施行，自應為新舊法之比較，以決定應適用之法律。次
    按比較新舊法時應就罪刑有關之共犯、未遂犯、想像競合犯
    、牽連犯、連續犯、結合犯，以及累犯加重、自首減輕暨其
    他法定加減原因（如身分加減）與加減比例等一切情形，綜
    其全部罪刑之結果而為比較（最高法院95年5 月23日刑事庭
    第8 次會議決議參照）。經依附表所示各項規定整體比較之
    結果，仍按刑法第2 條第1 項「從舊從輕」規定，以舊法之
    規定有利於被告，自應適用修正前之舊法規定處斷。又本件
    被告行為後，新法業已刪除刑法第56條連續犯之規定，此刪
    除雖非犯罪構成要件之變更，但顯已影響行為人刑罰之法律
    效果，自屬法律有變更，比較新、舊法之結果，仍應適用較
    有利被告之行為時法即舊法論處。
三、本件被告丁○○先後2 次向被害人行使詐術，使人陷於錯誤
    ，騙得電腦2 部既遂，核其所為，係犯刑法第339 條第1 項
    之詐欺取財罪。被告與王可雄就上開犯行，互有犯意聯絡，
    行為分擔，依修正施行前刑法第28條規定，為共同正犯。又
    被告先後2 次詐欺取財犯行，犯意相同、手段同一，時間緊
    接，觸犯構成要件相同之罪名，顯係基於概括之犯意反覆為
    之，依修正施行前刑法第56條規定，應論以連續犯，並加重
    其刑。又被告與王可雄詐騙得逞後變賣贓物，在其等原本犯
    意內，其等事後處分贓物之行為，不另予論罪。本院審酌被
    告正值青壯，不思以正當途徑賺取財物，任意侵害他人之財
    產權，實有不該，且其等2 次詐騙3 部電腦，交易價值合計
    15 萬 元非輕，迄未與告訴人達成和解或賠償所受損害。惟
    念及被告犯後坦承犯行，本案之前未曾受徒刑執行之紀錄，
    態度尚可，而其等詐騙變賣之贓款約12萬元，被告分得贓款
    較少（王可雄、被告各分得贓款7 萬元、5 萬元），犯罪情
    節較輕等一切情狀，量處如主文所示之刑，以資懲儆。
四、至共同被告王可雄本案犯詐欺罪部分，業經本院於95年6 月
    30日以94年度易字第1719號判決，判處有期徒刑8 月確定在
    案，並與其另案犯竊盜、詐欺及毒品等罪判刑2 年8 月確定
    ，於95年4 月4 日入監接續執行中，有其台灣高等法院在監
    在押全國紀錄表、前案簡列表各1份在卷足參，附此敘明。
本案經檢察官甲○○到庭執行職務。
據上論斷，應依刑事訴訟法第273 條之1 第1 項、第284 條之1
、第299 條第1 項前段，刑法第339 條第1 項，修正前刑法第28
條、第56條，修正前罰金罰鍰提高標準條例第1 條前段，判決如
主文。
本案經檢察官甲○○到庭執行職務。
中　　華　　民　　國　　96　　年　　5 　　月　　23　　日
                  刑事第二庭    法　官  李昆南
以上正本，係照原本作成，證明與原本無異。
如不服本判決，應於送達後10日內，向本院提出上訴狀。
中　　華　　民　　國　　96　　年　　5 　　月　　23　　日
                                書記官  黃美玲
附錄本判決論罪之法條：
刑法第339條第1項
意圖為自己或他人不法之所有，以詐術使人將本人或第三人之物
交付者，處5 年以下有期徒刑、拘役或科或併科1000元以下罰金
。
┌───────────────────────────────────────────────┐
│附表：                                                                                        │
├──────┬─────────────┬─────────────┬───────┬────┤
│相關變更條文│行為時法（下稱舊法）之內容│裁判時法（下稱新法）之內容│比  較  理  由│備    註│
├──────┼─────────────┼─────────────┼───────┼────┤
│刑法第33條第│罰金：（銀元）1 元以上。  │罰金：新臺幣1,000 元以上，│罰金刑之下限，│舊法有利│
│5 款：罰金刑│（依罰金罰鍰提高標準條例第│以百元計算。              │由銀元2 元（亦│        │
│下限變更    │1 條前段、第3 條，行政院就│                          │經提高）即新臺│        │
│            │原定數額提高為2倍）       │                          │幣6 元，提高為│        │
│            │                          │                          │新臺幣1,000元 │        │
├──────┼─────────────┼─────────────┼───────┼────┤
│【易科罰金折│犯最重本刑為5 年以下有期徒│犯最重本刑為5 年以下有期徒│易科罰金折算標│舊法有利│
│算標準變更】│刑以下之刑之罪，而受6 個月│刑以下之刑之罪，而受6 個月│準由銀元300 元│        │
│修正前刑法第│以下有期徒刑或拘役之宣告…│以下有期徒刑或拘役之宣告者│即新臺幣900 元│        │
│41條第1 項前│得以（銀元，下同）1 元以上│，得以新臺幣1,000 元、2,00│，提高為以新臺│        │
│段、修正前罰│3 元以下折算1 日，易科罰金│0 元或3,000 元折算1 日，易│幣1,000 元、2,│        │
│金罰鍰提高標│。依刑法第41條易科罰金…就│科罰金。                  │000 元或3,000 │        │
│準條例第2 條│其原定數額提高為100 倍折算│                          │元折算1日。   │        │
│→現行刑法第│1 日；法律所定罰金數額未依│                          │              │        │
│41條第1 項前│本條例提高倍數，或其處罰法│                          │              │        │
│段          │條無罰金刑之規定者，亦同。│                          │              │        │
├──────┼─────────────┼─────────────┼───────┼────┤
│【連續犯之變│連續數行為而犯同一罪名者，│刪除（廢止）              │除依其犯罪性質│舊法有利│
│更】刑法第56│以一罪論。但得加重其刑至二│                          │得認係集合犯、│        │
│條          │分之一。                  │                          │接續犯等有實質│        │
│            │                          │                          │上一罪關係者外│        │
│            │                          │                          │，應論以數罪併│        │
│            │                          │                          │罰之。        │        │
├──────┼─────────────┴─────────────┴───────┴────┤
│整體比較結果│舊法對被告較為有利。                                                            │
└──────┴────────────────────────────────────────┘
